# Verb aac
^aac<v><iv><pass><shortcnvb><p1><sing>$
# Verb arggaac
^arggaac<v><iv><cau><fut>$
# Verb aafot
^aafot<v><iv><cau><p3><sing><masc><neg><intr><prf>$
^aafot<v><iv><cau><p3><sing><masc><neg><prf>$
^aafot<v><iv><cau><p3><sing><masc><intr><prf>$
^aafot<v><iv><cau><p3><sing><masc><intr><imfr>$
^aafot<v><iv><cau><p3><sing><masc><prf>$
# Verb aakk
^aakk<v><tv><rel><prf><nsub><nmlz><sing><fem><nom>$
^aakk<v><tv><rel><prf><nsub><nmlz><sing><fem><voc>$
^aakk<v><tv><rel><prf><nsub><nmlz><sing><fem><inter>$
^aakk<v><tv><rel><prf><nsub><nmlz><sing><fem><obl>$
^aakk<v><tv><rel><prf><nsub><nmlz><sing><fem><obl>+kko<post>$
^aakk<v><tv><rel><prf><nsub><nmlz><sing><fem><obl>+ni<post>$
^aakk<v><tv><rel><prf><nsub><nmlz><sing><fem><obl>+ppe<post>$
^aakk<v><tv><rel><prf><nsub><nmlz><sing><fem><obl>+ra<post>$
^aakk<v><tv><rel><prf><nsub><nmlz><sing><fem><obl>+ssi<post>$
^aakk<v><tv><rel><prf><nsub><nmlz><sing><fem><obl>+daani<post>$
# Verb aal
^aal<v><iv><cau><rel><impf><nsub><nmlz><sing><masc><inter>$
^aal<v><iv><cau><rel><impf><nsub><nmlz><sing><masc><nom>$
^aal<v><iv><cau><rel><impf><nsub><nmlz><sing><masc><voc>$
^aal<v><iv><cau><rel><impf><nsub><nmlz><sing><fem><nom>$
^aal<v><iv><cau><rel><impf><nsub><nmlz><sing><fem><voc>$
^aal<v><iv><cau><rel><impf><nsub><nmlz><sing><fem><inter>$
^aal<v><iv><cau><rel><impf><nsub><nmlz><sing><fem><obl>$
^aal<v><iv><cau><rel><impf><nsub><nmlz><sing><fem><obl>+kko<post>$
^aal<v><iv><cau><rel><impf><nsub><nmlz><sing><fem><obl>+ni<post>$
# Verb aammot
^aammot<v><iv><rel><impf><nsub><nmlz><plr><masc><obl>$
^aammot<v><iv><rel><impf><nsub><nmlz><plr><masc><obl>+kko<post>$
^aammot<v><iv><rel><impf><nsub><nmlz><plr><masc><obl>+ni<post>$
^aammot<v><iv><rel><impf><nsub><nmlz><plr><masc><obl>+ppe<post>$
^aammot<v><iv><rel><impf><nsub><nmlz><plr><masc><obl>+ra<post>$
^aammot<v><iv><rel><impf><nsub><nmlz><plr><masc><obl>+ssi<post>$
# Verb aatt
^aatt<v><tv><rel><prf><sub><nmlz><sing><masc><obl>+daani<post>$
^aatt<v><tv><rel><prf><sub><nmlz><sing><masc><inter>$
^aatt<v><tv><rel><prf><sub><nmlz><sing><masc><nom>$
^aatt<v><tv><rel><prf><sub><nmlz><sing><masc><voc>$
^aatt<v><tv><rel><prf><sub><nmlz><sing><fem><nom>$
^aatt<v><tv><rel><prf><sub><nmlz><sing><fem><voc>$
^aatt<v><tv><rel><prf><sub><nmlz><sing><fem><inter>$
^aatt<v><tv><rel><prf><sub><nmlz><sing><fem><obl>$
^aatt<v><tv><rel><prf><sub><nmlz><sing><fem><obl>+kko<post>$
# Verb aawat
^aawat<v><tv><rel><prf><nsub><nmlz><sing><masc><inter>$
^aawat<v><tv><rel><prf><nsub><nmlz><sing><masc><nom>$
^aawat<v><tv><rel><prf><nsub><nmlz><sing><masc><voc>$
^aawat<v><tv><rel><prf><nsub><nmlz><sing><fem><nom>$
^aawat<v><tv><rel><prf><nsub><nmlz><sing><fem><voc>$
^aawat<v><tv><rel><prf><nsub><nmlz><sing><fem><inter>$
^aawat<v><tv><rel><prf><nsub><nmlz><sing><fem><obl>$
# Verb afuxx
^afuxx<v><iv><cau><rel><impf><sub><nmlz><plr><masc><obl>+ni<post>$
^afuxx<v><iv><cau><rel><impf><sub><nmlz><plr><masc><obl>+ppe<post>$
^afuxx<v><iv><cau><rel><impf><sub><nmlz><plr><masc><obl>+ra<post>$
^afuxx<v><iv><cau><rel><impf><sub><nmlz><plr><masc><obl>+ssi<post>$
^afuxx<v><iv><cau><rel><impf><sub><nmlz><plr><masc><obl>+daani<post>$
^afuxx<v><iv><cau><rel><impf><sub><nmlz><plr><masc><voc>$
^afuxx<v><iv><cau><rel><impf><sub><nmlz><sing><masc><abs>$
^afuxx<v><iv><cau><rel><impf><sub><nmlz><sing><masc><obl>$
# Verb ag
^ag<v><tv><p3><sing><masc><prf>$
# Verb agg
^agg<v><tv><longcnvb><p1><plr>$
^agg<v><tv><longcnvb><p2><plr>$
^agg<v><tv><longcnvb><p3><plr>$
^agg<v><tv><longcnvb><p3><sing><masc>$
^agg<v><tv><p1><sing><prf>$
^agg<v><tv><p1><sing><neg><intr><prf>$
^agg<v><tv><p1><sing><neg><prf>$
^agg<v><tv><p1><sing><imfr>$
^agg<v><tv><p1><plr><imfr>$
^agg<v><tv><p1><plr><neg><imfr>$
^agg<v><tv><p1><plr><neg><intr><imfr>$
^agg<v><tv><p1><plr><neg><intr><prf>$
# Verb ak
^ak<v><iv><cau><rel><prf><nsub><nmlz><sing><fem><obl>+kko<post>$
^ak<v><iv><cau><rel><prf><nsub><nmlz><sing><fem><obl>+ni<post>$
^ak<v><iv><cau><rel><prf><nsub><nmlz><sing><fem><obl>+ppe<post>$
^ak<v><iv><cau><rel><prf><nsub><nmlz><sing><fem><obl>+ra<post>$
^ak<v><iv><cau><rel><prf><nsub><nmlz><sing><fem><obl>+ssi<post>$
^ak<v><iv><cau><rel><prf><nsub><nmlz><sing><fem><obl>+daani<post>$
^ak<v><iv><cau><rel><prf><nsub><nmlz><sing><fem><abs>$
^ak<v><iv><cau><rel><impf><sub><nmlz><plr><masc><abs>$
^ak<v><iv><cau><rel><impf><sub><nmlz><plr><masc><inter>$
# Verb akkamm
^akkamm<v><tv><cau><p3><plr><prf>$
^akkamm<v><tv><cau><p3><plr><intr><imfr>$
^akkamm<v><tv><cau><p3><sing><masc><neg><intr><prf>$
^akkamm<v><tv><cau><p3><sing><masc><neg><prf>$
^akkamm<v><tv><cau><p3><sing><masc><intr><prf>$
^akkamm<v><tv><cau><p3><sing><masc><intr><imfr>$
^akkamm<v><tv><cau><p3><sing><masc><prf>$
^akkamm<v><tv><cau><p3><plr><neg><imfr>$
^akkamm<v><tv><cau><p3><plr><neg><intr><imfr>$
^akkamm<v><tv><cau><p3><plr><imfr>$
# Verb anjj
^anjj<v><tv><cau><rel><impf><nsub><nmlz><plr><masc><obl>+daani<post>$
^anjj<v><tv><cau><rel><impf><nsub><nmlz><plr><masc><voc>$
^anjj<v><tv><cau><rel><impf><nsub><nmlz><sing><masc><abs>$
^anjj<v><tv><cau><rel><impf><nsub><nmlz><sing><masc><obl>$
^anjj<v><tv><cau><rel><impf><nsub><nmlz><sing><masc><obl>+kko<post>$
^anjj<v><tv><cau><rel><impf><nsub><nmlz><sing><masc><obl>+ni<post>$
# Verb att
^att<v><tv><rel><impf><sub><nmlz><plr><masc><obl>+ppe<post>$
^att<v><tv><rel><impf><sub><nmlz><plr><masc><obl>+ra<post>$
^att<v><tv><rel><impf><sub><nmlz><plr><masc><obl>+ssi<post>$
^att<v><tv><rel><impf><sub><nmlz><plr><masc><obl>+daani<post>$
^att<v><tv><rel><impf><sub><nmlz><plr><masc><voc>$
^att<v><tv><rel><impf><sub><nmlz><sing><masc><abs>$
^att<v><tv><rel><impf><sub><nmlz><sing><masc><obl>$
# Verb awaajj
^awaajj<v><tv><p3><sing><masc><prf>$
^awaajj<v><tv><p3><plr><neg><imfr>$
^awaajj<v><tv><p3><plr><neg><intr><imfr>$
^awaajj<v><tv><p3><plr><imfr>$
^awaajj<v><tv><p3><sing><masc><opt>$
^awaajj<v><tv><p3><sing><opt>$
^awaajj<v><tv><p3><sing><masc><neg><opt>$
^awaajj<v><tv><p3><sing><neg><opt>$
^awaajj<v><tv><p3><sing><fem><opt>$
^awaajj<v><tv><p3><sing><fem><neg><imfr>$
^awaajj<v><tv><p3><sing><fem><neg><opt>$
# Verb awcaya
^awcaya<v><iv><cau><rel><impf><nsub><nmlz><sing><masc><obl>+kko<post>$
^awcaya<v><iv><cau><rel><impf><nsub><nmlz><sing><masc><obl>+ni<post>$
^awcaya<v><iv><cau><rel><impf><nsub><nmlz><sing><masc><obl>+ppe<post>$
^awcaya<v><iv><cau><rel><impf><nsub><nmlz><sing><masc><obl>+ra<post>$
^awcaya<v><iv><cau><rel><impf><nsub><nmlz><sing><masc><obl>+ssi<post>$
# Verb azalss
^azalss<v><tv><fut>$
^azalss<v><tv><inf><noncon><inter>$
^azalss<v><tv><inf><obl>$
^azalss<v><tv><intr><fut>$
^azalss<v><tv><longcnvb><p1><sing>$
^azalss<v><tv><longcnvb><p2><sing>$
^azalss<v><tv><longcnvb><p3><sing><fem>$
^azalss<v><tv><longcnvb><p1><plr>$
^azalss<v><tv><longcnvb><p2><plr>$
^azalss<v><tv><longcnvb><p3><plr>$
^azalss<v><tv><longcnvb><p3><sing><masc>$
^azalss<v><tv><p1><sing><prf>$
